【裁判字號】    97,小上,18
【裁判日期】    970623
【裁判案由】    給付管理費
【裁判全文】
臺灣彰化地方法院民事裁定  97年度小上字第18號
上  訴  人  現查新聞國際電子多媒體有限公司
法定代理人  丙○○
訴訟代理人  甲○○
被上訴人    中華大道大樓管理委員會
法定代理人  乙○○
訴訟代理人  丁○○
上列當事人間請求給付管理費事件，上訴人對於民國97年4月3日
本院北斗簡易庭97年度斗小字第126號第一審判決提起上訴，本
院裁定如下：
    主  文
上訴駁回。
第二審訴訟費用新臺幣壹仟伍佰元由上訴人負擔。
    理  由
一、按對於小額程序之第一審裁判上訴，非以其違背法令為理由
    ，不得為之；至其上訴狀應記載上訴理由，表明下列各款事
    項：一原判決所違背之法令及其具體內容。二依訴訟資料可
    認為原判決有違背法令之具體事實。又當事人於第二審程序
    不得提出新攻擊或防禦方法，但因原法院違背法令致未能提
    出者，不在此限，民事訴訟法第436條之24第2項、第436條
    之25、第436條之28分別定有明文。另依同法第436條之32第
    2 項準用第468條及第469條第1款至第5款規定，判決不適用
    法規或適用不當者，為違背法令，其中判決有同法第469條
    第1款至第5款所列各款情形之一者，為當然違背法令。是當
    事人於小額訴訟程序提起上訴，如依民事訴訟法第468條規
    定，以第一審判決有不適用法規或適用法規不當為理由時，
    其上訴狀或理由書應有具體之指摘，並揭示該法規之條項或
    其內容。若係成文法以外之法則，應揭示該法則之旨趣。倘
    為司法院解釋、或最高法院之判例，則應揭示該判解之字號
    或其內容。如以民事訴訟法第469條第1款至第5款所列各款
    情形為理由時，其上訴狀或理由書，應揭示合於該條款之事
    實。上訴狀或理由書如未依此項方法表明，或其所表明者，
    顯與上開法條規定之情形不相合時，即難認已對於小額程序
    第一審判決之違背法令有具體之指摘，其上訴自難認為合法
    。
二、上訴意旨略以：被上訴人擔任「中華大道大廈（下稱系爭大
    廈）」公寓大廈之管理委員，對於系爭大廈之住戶之公共衛
    生不良、妨礙共同通路之行為，置之不理，繳付管理費卻未
    受管理，未善盡管理義務且管理不當，致上訴人難以將所有
    之公寓出租或出售，致上訴人損害；其後上訴人交付發票日
    97年4月18日、面額新臺幣（下同）21452元之支票一紙與被
    上訴人，抵銷被上訴人主張之金額，並提出上開面額之支票
    一紙影本為證云云。
三、細觀上訴人前揭上訴理由，無非係爭執事實之補充主張，或
    另提新攻擊防禦方法，惟未具體指摘原審判決有何違背法令
    情事，或指明原審判決違反之法令條項抑或其內容，且依原
    訴訟資料有何判決違背法令之具體事實，暨原審有何違背法
    令致其未能提出新攻擊防禦方法之情事，是難認上訴人已合
    法表明上訴理由。另上訴人表明伊已支付被上訴人面額21,
    452元之支票一紙，可抵銷被上訴人請求之金額云云，惟上
    訴人前揭抵銷之主張，係於原審言詞辯論終結後始發生之新
    攻擊防禦方法，亦非原審有何違背法令致上訴人未能在原審
    提出，據此，上訴人前揭主張，自非法所許。揆諸首揭規定
    及說明，本件上訴顯不合法，應予駁回。
四、本件上訴為不合法，依民事訴訟法第436條之32第1項、第2
    項、第444條第1項前段、第95條、第78條、第436條之19第1
    項，裁定如主文。
中    華    民    國    97    年    6     月    23    日
                民事第二庭      審判長法  官  康弼周
                                      法  官  陳連發
                                      法  官  張德寬
以上正本證明與原本無異。
中    華    民    國    97    年    6     月    23    日
                                書記官  魏淑美


司法院資訊處製作；財團法人民間司法改革基金會備份。
